臺灣板橋地方法院刑事判決　　　　　　　　　　　　九十一年度易字第一七八０號
　　公　訴　人　臺灣板橋地方法院檢察署檢察官
　　被　　　告　甲○○
　　　　　　　　乙○○
　　　　　　　　丙○○
右列被告等因傷害等案件，經檢察官提起公訴（九十一年度偵字第四一二九、八０六
五號），本院判決如左：
    主  文
甲○○、乙○○共同傷害人之身體，各處拘役拾日，如易科罰金，均以佰元折算
壹日。
丙○○損壞他人之玻璃，足以生損害於他人，累犯，處罰金仟元，如易服勞役，以
佰元折算壹日；又傷害人之身體，累犯，處拘役肆拾日，如易科罰金，以佰元折
算壹日。
    事  實
一、丙○○曾犯傷害、妨害公務等案件，最近一次係於民國（下同）八十八年間，因
    妨害公務案件，經臺灣臺北地方法院判處有期徒刑六月確定，甫於八十八年十二
    月二十八日執行完畢，猶不知警惕，於九十年十一月八日凌晨一時許，返回臺北
    縣中和市○○街五四巷六弄二之三號住處途中，因酒後誤按同巷（起訴書誤載為
    五十巷）一之三號四樓之門鈴，經該址住戶乙○○開啟該公寓一樓大門，丙○○
    即進入該公寓樓梯間並登至四樓，惟乙○○見丙○○並非相識之親友，乃拒絕開
    啟其住處大門，詎丙○○竟憤而下樓至該公寓前，隨手拾取石頭擲向該公寓樓梯
    間，將該公寓樓梯間內之玻璃一片擊破，足以生損害於該公寓大樓全體住戶，乙○○聞聲旋下樓查看情況，丙○○即又基於傷害犯意，徒手將乙○○推倒，再以
    腳踢張女背部，使張女受有頸部抓傷及背部踢傷等傷害，斯時適乙○○之夫甲○○亦下樓查看狀況，見狀即持不詳人士置於該公寓樓梯間內之木棍一支上前，並
    與乙○○基於傷害之犯意聯絡與行為分擔，共同毆打丙○○身體，使丙○○受有
    背部、胸部、右手肘、前額多處挫傷併擦傷等傷害。
二、案經丙○○訴由臺北縣政府警察局報請臺灣板橋地方法院檢察署檢察官暨甲○○
    、乙○○訴請同署檢察官偵查起訴。
    理  由
一、訊據被告丙○○矢口否認有毀損及傷害犯行，辯稱：伊當時係以石頭丟擲吠狗，
    不慎擊破上址公寓樓梯間玻璃，嗣即遭被告甲○○與乙○○二人持木棍毆打，並
    無故意毀損該址樓梯間玻璃及傷害被告乙○○之情事云云；又被告乙○○亦矢口
    否認傷害犯行，辯稱：伊當時係遭被告丙○○毆打，並無傷害被告丙○○之情事
    云云；另被告甲○○對於其持木棍毆打被告丙○○一節，固坦承不諱，惟辯稱：
    伊當時係見被告丙○○毆打其妻即被告乙○○，乃基於防衛目的而為該等舉動云
    云。經查：前揭被告丙○○丟擲石頭擊破上址樓梯間玻璃之客觀事態，業據被告
    自承在卷，核與被告甲○○與乙○○指訴之情節相符，而被告丙○○當時確有因
    誤按門鈴之事與被告乙○○發生不快一節，復據被告三人一致供明在卷，被告丙○○既於雙方因細故發生不快後，旋即丟擲石頭擊破被告乙○○所居住公寓大樓
    之樓梯間玻璃，足見其顯係為一時洩憤而故意損壞該公寓樓梯間玻璃，其空言辯
    稱因丟擲吠狗不慎擊破玻璃云云，純屬事後圖卸推托之詞，要無足採；又前揭被
    告丙○○如何傷害被告乙○○之事實，迭據被告乙○○於警訊、偵查及本院審理
    時指訴綦詳，核與被告甲○○供述之情節相符，並與證人即當時負責處理雙方糾
    紛之臺北縣政府警察局中和分局南勢角派出所（下稱南勢角派出所）警員林信利
    於偵查中到庭結證稱：「‧‧‧（丙○○到警局後態度惡劣？）是，有作勢要打
    張女（指被告乙○○），被我們圍住，張某還口出惡言‧‧‧（張女有無受傷？
    ）有，脖子及背後都有傷，脖子是抓傷，背後有傷‧‧‧」等語相符（參見偵查
    卷第二五頁），且與卷附南勢角派出所工作紀錄簿影本所載：「‧‧‧右述時段
    兩肇當事人（指被告丙○○與乙○○）因甲方（指被告丙○○）飲酒回家按錯門
    鈴，導致雙方發生口角，因而打出手，導致雙方均有受傷，經帶回所內處理‧‧
    ‧」等語相符（參見偵查卷第六頁），參諸當時雙方因細故發生不快後，被告丙○○旋丟擲石頭擊破上址公寓之樓梯間玻璃，被告乙○○隨即於斯時下樓查看情
    況等情，堪認被告丙○○當時確有延續其非理性洩憤舉動而傷害被告乙○○之行
    為無疑，其辯稱嗣遭被告甲○○、乙○○二人毆打云云，無非轉移焦點託詞圖卸
    ，殊不足採；至被告乙○○雖指稱當時被告丙○○尚有持行動電話敲擊其頭部、
    徒手毆打其胸部、腳踢其腹部及臀部云云，惟被告乙○○當時並未就醫取得診斷
    證明書，其歷次指訴中，亦未就此部分具體指明其頭部、胸部、腹部及臀部究竟
    有如何之傷勢，而其夫即被告甲○○於本院審理時供稱被告乙○○當時係臉頰受
    傷及手肘腫傷云云，更與被告乙○○此部分指訴情節不符，則被告乙○○此部分
    指述是否確與事實相符，顯有產生合理懷疑之餘地，本院爰不予採為認定犯罪事
    實之基礎，併此敘明。次前揭被告乙○○與甲○○二人共同傷害被告丙○○之事
    實，迭據被告丙○○於警訊、偵查及本院審理時指訴綦詳，並有診斷證明書一紙
    附卷可稽，被告乙○○雖辯稱其並未毆打被告丙○○云云，被告甲○○亦辯稱其
    係出於自衛毆打被告丙○○云云，然當時雙方因細故發生不快後，被告丙○○旋
    丟擲石頭擊破上址公寓之樓梯間玻璃，被告乙○○隨即於斯時下樓查看情況等情
    ，已如上述，被告甲○○嗣亦確有持木棍毆打被告丙○○之行為，亦據被告甲○○供明在卷，被告乙○○既於被告丙○○採取非理性洩憤舉動之際下樓查看情況
    ，嗣被告甲○○進而上前持木棍毆打被告丙○○，則殊難認被告乙○○並無與被
    告甲○○共同傷害被告丙○○之情事，參諸卷附南勢角派出所工作紀錄簿影本亦
    記載：「‧‧‧右述時段兩肇當事人（指被告丙○○與乙○○）因甲方（指被告
    丙○○）飲酒回家按錯門鈴，導致雙方發生口角，因而打出手，導致雙方均有受
    傷，經帶回所內處理‧‧‧」等語相符（參見偵查卷第六頁），堪認被告乙○○
    確有參與被告甲○○共同毆傷被告丙○○之行為無疑，再被告丙○○當時係受有
    右手肘、前胸、前額及背部挫傷併擦傷等傷害，有上開診斷證明書在卷可查，被
    告甲○○與乙○○於雙方肢體衝突中，除將被告丙○○右手肘、前胸毆傷外，竟
    亦將被告丙○○前額、背部等與防衛無涉之身體部位毆傷，實難認彼等當時僅係
    出於「自衛」而毫無傷害被告丙○○之犯意與犯行，是被告甲○○與乙○○二人
    上開辯解，顯屬事後圖卸推托之詞，要無足採；至被告丙○○雖指稱當時係被告
    甲○○、乙○○二人分持木棍將其毆傷云云，然依被告丙○○先後就此部分指訴
    之情節觀之，其於警訊時原泛稱：「‧‧‧乙○○與其夫就下樓拿木棒打我‧‧
    ‧」云云（參見偵查卷第三頁背面），偵查中又稱：「‧‧‧因當時他們（指被
    告甲○○與乙○○）已把我壓在地上，邱（指被告甲○○）拿木棍打我‧‧‧」
    云云（參見偵查卷第十七頁），迨本院調查時再改稱：「‧‧‧當時他們夫妻各
    拿一支木棍同時下樓來，沒有講什麼話，就直接毆打我‧‧‧」云云（參見本院
    九十一年七月五日訊問筆錄第二頁），其後復稱：「‧‧‧當時他們二人一起下
    來，我記得他們有拿棍子，我不曉得誰拿棍子就一直敲我胸部及打我頭部，我記
    得二人都有打我，二人都有拿棍子‧‧‧」云云（參見本院九十一年七月十九日
    審判筆錄第三頁），綜上以觀，被告丙○○對於當時被告乙○○是否有持木棍將
    其毆傷之重要關鍵事項，先後指訴之內容竟顯有反覆歧異之處，其此部分指述是
    否確與事實相符，自有產生合理懷疑之餘地，本院爰不予採為認定犯罪事實之基
    礎，併此敘明。綜上所述，本件事證已臻明確，被告三人犯行均洵堪認定。
二、核被告甲○○、乙○○所為，均係犯刑法第二百七十七條第一項之傷害罪；被告
    丙○○所為，則係犯刑法第二百七十七條第一項之傷害罪及同法第三百五十四條
    之毀損罪。被告甲○○與乙○○二人間，有犯意聯絡與行為分擔，均為共同正犯
    。被告丙○○所犯上開二罪間，犯意各別，行為互殊，應分論併罰。末查被告丙○○於八十八年間，因妨害公務案件，經臺灣臺北地方法院判處有期徒刑六月確
    定，甫於八十八年十二月二十八日執行完畢，有臺灣高等法院檢察署刑案紀錄簡
    覆表一份附卷足憑，其於五年內再犯本件有期徒刑以上之罪，為累犯，應依刑法
    第四十七條規定加重其刑。爰審酌被告三人偶遇糾紛，不思循理性途徑解決，竟
    以暴力方式發洩怨懟，徒令彼此身心受害，同時助長社會暴戾歪風，此外，並參
    酌彼等素行狀況、犯罪手段、所生危害及犯罪後態度等一切情狀，分別量處如主
    文所示之刑，並諭知易科罰金及易服勞役之折算標準，以示懲戒。
據上論斷，應依刑事訴訟法第二百九十九條第一項前段，刑法第二十八條、第二百七
十七條第一項、第三百五十四條、第四十七條、第四十一條第一項前段、第四十二條
第二項，罰金罰鍰提高標準條例第一條前段、第二條，判決如主文。
本案經檢察官林俊峰到庭執行職務
中      華      民      國      九十一      年     八     月     六     日
                                        臺灣板橋地方法院刑事第二庭
                                            法  官  王  屏  夏
右正本證明與原本無異。
如不服本判決，應於判決送達後十日內向本院提出上訴狀。
                                            書記官  楊  璧  華
中      華      民    國      九十一      年     八     月     七     日
附錄本案論罪科刑法條全文：
刑法第二百七十七條：
傷害人之身體或健康者，處三年以下有期徒刑，拘役或一千元以下罰金。
犯前項之罪，因而致人於死者，處無期徒或七年以上有期徒刑；致重傷者，處三年以
上十年以下有期徒刑。
刑法第三百五十四條：
毀棄、損壞前二條以外之他人之物或致令不堪用，足以生損害於公眾或他人者，處二
年以下有期徒刑、拘役或五百元以下罰金。
